Edwin Ricardo Huamanttupa Cuevas

© 949493742 edwinrhc@gmail.com GitHub LinkedIn



Desarrollador de software con más de 4 años de experiencia en diseño, desarrollo e implementación de soluciones tecnológicas. Especializado en Java, Node.js, Power Platform y Oracle, con un enfoque en la optimización de procesos mediante automatización y digitalización. Hábil en trabajo en equipo, metodologías ágiles y resolución de problemas complejos.

Experiencia profesional

Secretaría Técnica de Apoyo a la comisión Ad Hoc

Desarrollador de aplicaciones (Julio 2020 - Actualidad)

- Diseñé e implementé el Sistema de Mesa de Ayuda MASS, reduciendo el tiempo de atención en
- Implementé soluciones al 100% con Microsoft Power Platform.
- Desarrollé sistemas como Validador F2, Mesa de Ayuda ST (MASS) y Soporte Técnico.
- Gestioné la calidad y mantenimiento del Sistema SIFONAVI.
- Brindé soporte técnico y participé en la implementación de portales como Transparencia Estándar (PTE), Portal Web y GOB.PE.
- Mantenimiento del Sistema de Inventario de Mesa de Ayuda (SIMA) cumpliendo el 100% de las tareas programadas.

Socius Perú SAC

Desarrollador (Marzo 2024 – Mayo 2024)

- Diseñé y optimicé componentes en Quantum Visualizer, mejorando la interfaz y experiencia de usuario.
- Desarrollé e integré endpoints REST para conectar sistemas backend con aplicaciones low-code.
- Implementé scraping en Python utilizando BeautifulSoup y Scrapy para recopilar datos clave de múltiples sitios web de clientes.

Secretaría Técnica de Apoyo a la comisión Ad Hoc

Operativo de Planta - (agosto 2014 - Julio 2020)

- Validación y corrección de datos en el Formulario Nº 1 para la devolución de aportes al Fonavi.
- Desarrollo y supervisión de sistemas de gestión documental para digitalización de documentos.
- Creación de informes con indicadores de atención a administrados.

Certificaciones

- Oracle Cloud Data Management 2023 Certified Foundations Associate Oracle. [Enlace a la certificación]
- Oracle Cloud Infrastructure Foundations 2021 Certified Associate Oracle. [Enlace a la certificación]
- Principiante en Programación G3 Oracle Next Education. [Enlace a la certificación]
- Java Orientado a objetos G3 Back End- Oracle Next Education. [Enlace a la certificación]
- Microsoft Power Platform Fundamentals Microsoft. [Enlace a la certificación]

Cursos Técnicos

- Análisis y Diseño de Sistemas UML. (mayo 2016 agosto 2016) 70 horas Lectivas
- Sistema de Gestión de Administrativa para una Gestión Pública.
- Instituto de Investigación y de Altos Estudios de Gobierno "IIDEA". (abril 2014 abril 2014)
- Operador de Tecnologías de Información. (junio 2013 abril 2014)

Conocimiento

- Lenguaje de programación: Java, Node JS, Visual Basic, C#, JavaScript, TypeScript, Python.
- Framework & Librerías: Spring MVC, Spring boot, Sequelize, Express, NestJS, Angular, NetCore
- Base de datos: Oracle, MySQL, MongoDB
- Cloud Computing: Oracle Cloud Infrastructure, Oracle Cloud Data Management
- Bajo código: Power Platform Fundamentals
- · Repositorios: GitHub, SVN
- Herramientas: Postman, Notion, Trello, Jira, Confluence

Formación Académica

Universidad Tecnológica del Perú UTP

Bachiller en Ingeniería de Sistemas

Instituto Superior Tecnológico IDAT

Técnico egresado en Computación e Informática - (junio 2013 -diciembre 2016)

Idioma

- · Español (nativo)
- Inglés (Intermedio)